臺灣臺中地方法院刑事判決　　　　　　 100年度易字第1087號
公　訴　人　臺灣臺中地方法院檢察署檢察官
被　　　告　王政民
上列被告因違反保護令案件，經檢察官提起公訴（100年度偵字
第3562號），本院判決如下：
    主    文
王政民違反法院依家庭暴力防治法第十四條第一項所為禁止騷擾
之民事通常保護令裁定，處有期徒刑伍月，如易科罰金，以新臺
幣壹仟元折算壹日。
    犯罪事實
一、王政民與林宥伶原為夫妻（雙方業於民國99年11月8日經本
    院以99年度婚字第702號為和解離婚確定），2人間具有家庭
    暴力防治法第3條第1款所定之家庭成員關係。王政民前於98
    年12月29日，因毆傷林宥伶，經本院判處拘役50日，並依林
    宥伶之聲請，於99年1月22日以99年度司暫家護字第45號民
    事核發暫時保護令，並於99年5月25日，以99年度家護字第
    499號核發民事通常保護令確定，裁定命王政民不得對於林
    宥伶實施家庭暴力行為或騷擾、通話行為。惟王政民先於同
    年2月13日已因違反保護令之行為，經本院於99年9月13日判
    處有期徒刑4月，緩刑3年確定。詎王政民緩刑期間內，仍不
    知警惕，於99年12月8日，因不滿林宥伶以電話簡訊向其催
    討和解金，竟基於違反保護令之犯意，以自己所持有之門號
    0000000000號行動電話傳送如附表所示之簡訊內容至林宥伶
    所持有之門號00000000 00號行動電話，而對林宥伶實施嘲
    弄、辱罵之騷擾等行為，並違反前開保護令之裁定。
二、案經林宥伶訴由臺中市警察局第一分局報請臺灣臺中地方法
    院檢察署檢察官偵查起訴。
    理  由
壹、程序部分：
一、按除簡式審判程序、簡易程序及第376 條第1 款、第2 款所
    列之罪之案件外，第一審應行合議審判，刑事訴訟法第284
    條之1 定有明文；次按最重本刑為3 年以下有期徒刑、拘役
    或專科罰金之罪，亦為刑事訴訟法第376 條第1 款所明定。
二、查本件被告所涉違反保護令罪，係最重本刑為3 年以下有期
    徒刑之罪，依前開規定，自毋庸行合議審判，合先敘明。
貳、實體部分：
一、證據能力部分：
  (一)按被告以外之人於審判外之言詞或書面陳述，除法律有規定
    者外，不得作為證據；被告以外之人於審判外之陳述，雖不
    符刑事訴訟法第159條之1至第159條之4之規定，而經當事人
    於審判程序同意作為證據，法院審酌該言詞陳述或書面陳述
    作成時之情況，認為適當者，亦得為證據，刑事訴訟法第
    159條第1項、第159條之5第1項分別定有明文。核其立法理
    由在於傳聞證據未經當事人之反對詰問予以核實，乃排斥其
    證據能力。惟當事人如放棄對原供述人之反對詰問權，於審
    判程序表示同意該等傳聞證據可作為證據，此時，法院除認
    該傳聞證據欠缺適當性外，自可承認其證據能力。（參見最
    高法院94年度臺上字第2976號判決意旨）。
  (二)本件檢察官、被告於審判期日，對本案全部證據之證據能力
    均同意作為證據，本院審酌該等證據作成時，亦無不適當之
    處，是參考上開最高法院判決要旨，應認本案經調查之證據
    均有證據能力。
二、認定犯罪事實所根據的證據及理由：
  (一)被告於偵查及本院審理中，均坦承確有於99年12月8日以自
    己所持有之門號0000000000號行動電話，傳送包括附表所示
    之13通簡訊共17通，至告訴人林宥伶所持有之門號00000000
    00號行動電話之事實。
  (二)證人即告訴人林宥伶於警詢、偵查及本院審理時之證詞，足
    以認定被告傳送如附表所示之簡訊騷擾告訴人林宥伶後，確
    實使告訴人心生畏怖情境之行為。
  (三)本院99年度家護字第499號民事通常保護令影本、行動電話
    電話簡訊列表及翻拍照片、本院99年度簡字第689號刑事簡
    易判決、臺灣臺中地方法院檢察署99年度偵字第10122號起
    訴書影本、被告使用門號0000000000號行動電話雙向通聯記
    錄，足以證明全部犯罪事實。
  (四)綜上，本案事證明確，被告犯行堪予認定。
三、對被告辯解不採的理由：
    被告矢口否認有何違反保護令之犯意，辯稱：係告訴人於99
    年12月8日11時26分先故意設局傳簡訊向伊索討金錢，並恐
    嚇將使伊入獄，且以「卒仔」一詞挑釁伊，伊一時氣憤始予
    反擊云云，並提出告訴人於99年12月15日所發之簡訊內容1
    則及本院民事庭99年度婚字第702號有關被告與告訴人間離
    婚事件之和解筆錄為證。惟查：
  (一)告訴人確於99年12月8日上午11時26分，發送內容為「上個
    月八日才在法官面前信誓旦旦半個月內借錢也會給我五十萬
    如今已過一個月明天三點半前簿子沒入五十萬律師會做什麼
    動作不得而知」等語，除據被告當庭提出手機，經本院勘驗
    無誤外，並為告訴人於本院審理時證述無誤。而依本院99年
    度婚字第702號和解筆錄內容觀之，被告於該家事案件中願
    給付告訴人新臺幣50萬元，且並未附加任何分期或期限規定
    ，核與告訴人於本院審理時證稱：「（問：你發這通簡訊是
    何意？）是律師提醒我，因為我和被告經過法院於99年11月
    8日判決離婚，判決書內有判被告應給付我50萬元的精神賠
    償，我想已經過了一個月，被告應該給付給我，我就發簡訊
    提醒他。」等語相符，參以告訴人傳送該則簡訊之時間為99
    年12月8日，距離和解成立之99年11月8日，已有1個月之緩
    衝期限，告訴人於該時要求被告應於隔日3點半前給付和解
    金50萬元，尚非屬全然無理之要求，故告訴人既係合法行使
    請求和解金之權利，尚不足證明告訴人有何主動挑釁情事，
    被告縱有不滿，亦不得以傳送簡訊致使告訴人心生畏怖情境
    之方式，而騷擾告訴人，故被告辯稱告訴人先挑釁云云，洵
    不足採。
  (二)告訴人於99年12月15日確曾發送：「請於十二月十六日十五
    時前匯入五萬醫療費二千零七十及你踹我車三腳修車費三千
    爸報洋扣繳害我無法請領律師費五萬以上這些金額一次到位
    否則你就準當獄中的卒仔加上上次四個月的刑期不知要關多
    久男子漢乾脆點」等語，除有告訴人及被告分別庭呈之簡訊
    內容外，並為告訴人於偵訊時坦承無訛。惟告訴人於偵訊時
    已表示：「因為他是家暴的累犯，而且他之前已經因為傷害
    案件判決三月徒刑，目前緩刑中，我是提醒他。關在監獄中
    的人，以前的人都稱呼為卒仔，我才如此寫」等語，且該通
    簡訊既係本案99年12月8日後之99年12月15日所發，核與本
    案被告於99年12月8日所發送之簡訊無關，故被告所辯告訴
    人於99年12月8日11時26分先故意設局以「卒仔」一詞挑釁
    伊之詞顯有誤會，其所辯亦不足採信。
四、論罪科刑之理由：
  (一)按家庭暴力防治法所稱家庭暴力，係指家庭成員間實施身體
    或精神上不法侵害之行為而言；又稱家庭暴力罪，指家庭成
    員間故意實施家庭暴力行為而成立其他法律所規定之犯罪；
    另稱騷擾，指任何打擾、警告、嘲弄或辱罵他人之言語、動
    作或製造使人心生畏怖情境之行為，家庭暴力防治法第2條
    第1、2、3款分別定有明文。被告與告訴人間本為夫妻關係
    ，渠等間具有家庭暴力防治法第3條第1款之家庭成員關係。
    被告明知本院依家庭暴力防治法第14條規定，以99年度家護
    字第499號民事通常保護令，命令其不得對告訴人實施家庭
    暴力及騷擾之行為，竟仍違反本院前開民事保護令。是被告
    以如附表所示之簡訊內容騷擾告訴人，核其所為，係犯同法
    第61條第2款之違反保護令罪。
  (二)再按如數行為於同時同地或密切接近之時地實施，侵害同一
    之法益，各行為之獨立性極為薄弱，依一般社會健全觀念，
    在時間差距上，難以強行分開，在刑法評價上，以視為數個
    舉動之接續施行，合為包括之一行為予以評價，較為合理，
    則屬接續犯，而為包括之一罪，此有最高法院86年台上字第
    3295號判例要旨可資參照。是以，本件被告於99年12月8日
    同日內以行動電話接續傳送多次簡訊予告訴人，對告訴人為
    騷擾行為，各係基於單一犯意，於密接之時間，侵害法益相
    同，各行為之獨立性極為薄弱，依一般社會健全觀念，在時
    間差距上，難以強行分開，各自應視為數個舉動之接續施行
    ，而為接續犯，論以包括一罪。起訴書雖漏未論及附表編號
    1所示之騷擾行為，惟此與起訴書其他犯行間，有前述接續
    犯之包括一罪關係，本院自應一併加以審理，附此敘明。
  (二)爰審酌被告犯罪之動機、目的，雖因告訴人先發送簡訊，竟
    僅因一時情緒，連續發送附表所示之多次簡訊騷擾告訴人，
    造成告訴人所生危害非輕，惟審酌被告於本案發生後未再為
    其他騷擾告訴人之行為，業據告訴人證述無誤，既公訴人之
    求刑等一切情狀，量處如主文所示之刑，並諭知易科罰金之
    折算標準，以資懲儆。至被告表示業於99年12月13日、100
    年1月10日分別匯款6,000元及94,000元予告訴人，及被告尚
    欠告訴人和解金額未還等情，核屬被告與告訴人之民事糾紛
    ，而與本案無關，附此敘明。
參、應適用之法律：
一、刑事訴訟法第299條第1項前段。
二、家庭暴力防治法第61條第2款。
三、刑法第11條前段、第41條第1項。
本案經檢察官黃元亨到庭執行職務。
中    華    民    國   100    年    5     月    6     日
                  刑事第十三庭  法  官  黃建都
以上正本證明與原本無異。
如不服本判決應於收受判決後10日內向本院提出上訴書狀，並應
敘述具體理由；其未敘述上訴理由者，應於上訴期間屆滿後20日
內向本院補提理由書（均須按他造當事人之人數附繕本）「切勿
逕送上級法院」。
告訴人或被害人對於判決如有不服具備理由請求檢察官上訴者，
其上訴期間之計算係以檢察官收受判決正本之日期為準。
                                書記官  賴玉真
中    華    民    國   100    年    5     月    6     日
附錄論罪科刑法條：
家庭暴力防治法第61條第2款。
家庭暴力防治法第61條：
違反法院依第14條第1項、第16條第3項所為之下列裁定者，為本
法所稱違反保護令罪，處3年以下有期徒刑、拘役或科或併科新
臺幣10萬元以下罰金：
一、禁止實施家庭暴力。
二、禁止騷擾、接觸、跟蹤、通話、通信或其他非必要之聯絡行
    為。
三、遷出住居所。
四、遠離住居所、工作場所、學校或其他特定場所。
五、完成加害人處遇計畫。
附表：日期均為99年12月8日
┌──┬──────────────────┬────┐
│編號│內容                                │時間    │
├──┼──────────────────┼────┤
│1   │大家都是打球的人，你跟你老公有這麼急│21時29分│
│    │嗎?…哈哈哈哈哈！卒仔               │        │
├──┼──────────────────┼────┤
│2   │趕快叫律師告我…不然你就是卒仔…會讓│21時42分│
│    │我恥笑你一輩子…卒仔                │        │
├──┼──────────────────┼────┤
│3   │大卒仔                              │21時44分│
├──┼──────────────────┼────┤
│4   │臭卒仔                              │21時46分│
├──┼──────────────────┼────┤
│5   │說實在的，你是我的女人裡面最臭的他們│21時51分│
│    │為什麼可以忍受你呢！                │        │
├──┼──────────────────┼────┤
│6   │明天你不告我…我就笑你們一輩子卒仔  │21時54分│
├──┼──────────────────┼────┤
│7   │臭卒仔                              │21時55分│
├──┼──────────────────┼────┤
│8   │大大臭卒仔                          │21時57分│
├──┼──────────────────┼────┤
│9   │對了，你們家都是臭卒仔              │22時0分 │
├──┼──────────────────┼────┤
│10  │聽說你很高尚，學問很好…卒仔        │22時3分 │
│    │                                    │        │
├──┼──────────────────┼────┤
│11  │法律是保護我這種好人的…不是你這種爛│22時6分 │
│    │人的，卒仔                          │        │
├──┼──────────────────┼────┤
│12  │法院見…卒仔…大卒仔…臭卒仔        │22時10分│
├──┼──────────────────┼────┤
│13  │因為我參加五個球隊…又養了八個女人…│22時18分│
│    │這一切都是正當活動，沒錢給你們這些臭│        │
│    │卒仔們                              │        │
└──┴──────────────────┴────┘